臺灣新北地方法院民事裁定　　　　　110 年度補字第1883號
原　　　告　安泰商業銀行股份有限公司


法定代理人　丁予康　


被　　　告　黃瓊慧　

　　　　　　黃＊＊　
上列當事人間請求撤銷遺產分割協議等事件，本院裁定如下：
    主  文
原告應於收受本裁定送達後5 日內，繳納第一審裁判費新臺幣5,
730 元，並具狀補正起訴狀上被告黃＊＊之姓名年籍及提出全體
被告之戶籍謄本（記事勿省略），逾期未補正，即駁回原告之訴
。
    理  由
一、起訴，應以訴狀表明當事人及法定代理人、訴訟標的及其原
    因事實、應受判決事項之聲明，提出於法院，民事訴訟法第
    244 條第1 項定有明文。再者，書狀不合程式或有其他欠缺
    者，審判長應定期間命其補正；起訴不合程式或不備其他要
    件者，法院應以裁定駁回之，同法第121 條第1 項、第249
    條第1 項第6 款亦有明定。本件原告未於起訴狀上記載被告
    黃＊＊之完整姓名，其起訴程式有於法未合之處，故爰依前
    揭法律規定，請原告應於前開期間前補正之，附此敘明。
二、上列當事人間撤銷遺產分割協議等事件，原告起訴未據繳納
    裁判費。按債權人行使撤銷權之目的，在使其債權獲得清償
    ，故應以債權人因撤銷權之行使所受利益為準，原則上以債
    權人主張之債權額，計算其訴訟標的價額；但被撤銷法律行
    為標的之價額低於債權人主張之債權額時，則以該被撤銷法
    律行為標的之價額計算（最高法院97年度第1 次民事庭會議
    決議參照）。查本件原告起訴聲明：( 一) 被告就被繼承人
    李淑女所遺新北市○○區○○段000 地號土地（面積52.56
    平方公尺，權力範圍1 分之1 ，下稱系爭土地）所為之遺產
    協議債權行為應予撤銷。( 二) 被告就系爭土地各於民國10
    5 年3 月24日所為之所有權繼承登記應予塗銷。( 三) 系爭
    不動產應予分割，並由被告等人按應繼分之比例分別共有。
    經查，原告主張被告黃瓊慧應給付原告新臺幣（下同）528,
    553 元及相關利息、違約金、程序費用及執行費等；而系爭
    土地起訴時之公告土地現值為165,000 元/ 平方公尺，面積
    為52.56 平方公尺，是本件訴訟標的價額核定為8,672,400
    元【計算式：165,000 ×52.56 ＝8,672,400 元】，則原告
    對被告黃瓊慧之債權額顯低於被撤銷法律行為標的之價額即
    系爭土地之價值，是本件訴訟標的價額應核定為528,553 元
    ，應徵第一審裁判費5,730 元。茲依民事訴訟法第249 條第
    1 項但書之規定，限原告於收受本裁定送達後5 日內補繳。
    逾期不繳，即駁回其訴，特此裁定。
中    華    民    國   110    年    12    月    9     日
                  民事第一庭  法  官  張惠閔
以上正本證明與原本無異。
如不服本裁定關於訴訟標的價額之核定，得於收受裁定正本後10
日內向本院提出抗告狀，並繳納抗告裁判費新臺幣1,000 元整。
但命補費部分不得抗告。
中    華    民    國   110    年    12    月    9     日
                              書記官  林沂㐵